【裁判字號】    98,交抗,687
【裁判日期】    980313
【裁判案由】    違反道路交通管理處罰條例
【裁判全文】
臺灣高等法院交通事件裁定            98年度交抗字第687號
抗  告  人
即受處分人  甲○○
上列抗告人因違反道路交通管理處罰條例案件，不服臺灣士林地
方法院，中華民國98年1月23日裁定（97年度交聲字第637號），
提起抗告，本院裁定如下：
    主  文
抗告駁回。
    理  由
一、按汽車駕駛人拒絕接受酒精濃度超過規定標準測試之檢定者
    ，處新臺幣（下同）6 萬元罰鍰，並當場移置保管該汽車及
    吊銷該駕駛執照，道路交通管理處罰條例第35條第4項前段
    定有明文；又汽車駕駛人，曾依道路交通管理處罰條例第35
    條第4項前段規定吊銷駕駛執照者，3年內不得考領駕駛執照
    ，同條例第67條第2項亦有明定。
二、抗告意旨略以：民國97年4月23日凌晨2時47分許，抗告人原
    在網咖內休息待酒退，嗣兩位員警在臺北市○○街30巷3號
    查抄併排違規車輛，其中一位員警要求抗告人移車，一位員
    警要求要酒測，是抗告人本僅犯違規停車，係因員警要求移
    車而酒後駕車，請求撤銷原裁定云云。
三、原裁定意旨詳如原審裁定書所載（如附件）。
四、經查：抗告人即受處分人甲○○於97年4月23日凌晨2時47分
    許，在臺北市○○街30巷3號，因員警認其有酒後駕駛車牌
    號碼8530-DP號自小客車之違規行為而請其配合酒精濃度測
    試，其拒絕接受酒精濃度測試之檢定等事實，業據抗告人坦
    承不諱，復有臺北市政府警察局舉發違反道路交通管理事件
    通知單影本1紙（北市警交字第AEW553594號）在卷可稽。至
    抗告人雖辯稱是受員警要求移車，而有酒後駕車情事，員警
    不應對其施以酒測云云。惟查：抗告人係考取得駕駛執照之
    駕駛人，對於酒後不得駕車之規定，應知之甚詳，縱認因員
    警告知不得違規停車，亦應商請他人移車，其理至明，自難
    執此寬免酒駕違規責任。況抗告人復自承將車子開到巷口後
    始驚覺酒後不能開車，也沒找停車位，立即停回網咖等語，
    則其此部分違規酒後駕車之行為，又如何自圓其說？綜上，
    其違規酒駕之事實，至為明灼。從而，員警對其執行酒測檢
    試，自屬合法有據。原審以抗告人違規事證明確，維持原處
    分機關依上揭規定，裁處抗告人新臺幣6萬元罰鍰，並吊銷
    駕駛執照，3年內不得考領之處分，並駁回抗告人異議，洵
    無不合，
    本件抗告為無理由，應予以駁回。
四、據上論結，應依道路交通案件處理辦法第26條，刑事訴訟法
    第412條，裁定如主文。
中    華    民    國    98    年    3     月    13    日
                  刑事第二十二庭審判長法  官  何菁莪
                                      法  官  洪于智
                                      法  官  江振義
以上正本證明與原本無異。
不得再抗告。
                                      書記官  陳韋杉
中    華    民    國    98    年    3     月    13    日


司法院資訊處製作；財團法人民間司法改革基金會備份。
